---
title: "Trabalho Final - MQCP"
author: "Amanda Lopes; Ana Vaz; Bárbara Maia; Isabel Eirado"
date: "Dezembro/2020"
output: ioslides_presentation
---

```{r setup, include=FALSE}
knitr::opts_chunk$set(echo = FALSE)
```

```{r ativando pacotes, echo=FALSE, message=FALSE, warning=FALSE, paged.print=FALSE}
library(readxl)
library(rmarkdown)
```

## Contexto

- Justificativa

## Objeto

- A mudança constitucional no federalismo estadunidense

## Objetivos

- Principal: Analisar a evolução de ideias e prioridades políticas nos 50 estados estadunidenses

- Específicos:
1. Mudanças constitucionais a partir das variações das palavras totais das constituições vigentes
2. Verificar a variação entre o número de constituições implementadas ao longo do tempo
3. Mudanças constitucionais a partir da temática de direitos humanos 
4. Mudanças constitucionais a partir da temática de discriminação 
5. Mudança proporcional dos poderes nas constituições 

## Preparando a análise

```{r ativando pacotes, echo=TRUE, message=FALSE, warning=FALSE, paged.print=FALSE}
library(ggplot2)
library(tidyverse)
library(ggpubr)
library(devtools)
devtools::install_github("cardiomoon/webr")
library(webr)
```

```{r importando os dados, echo=TRUE}
state_const <- read_xlsx("/Users/AMANDA/OneDrive - unb.br/A_POS-GRADUACAO/DISCIPLINAS/3_SEM/MQCP/Dados/US-State_Constitutions_Dataset_1776-2017.xlsx")
States_and_Abbreviations <- read_xlsx("/Users/AMANDA/OneDrive - unb.br/A_POS-GRADUACAO/DISCIPLINAS/3_SEM/MQCP/Dados/States and Abbreviations.xlsx")
```

## Método

- Informar as fontes usadas pela autora que construiu os dados e as formas como ela os organizou

```{r, echo = TRUE}

```

## Slide with Plot

```{r pressure}
plot(pressure)
```

