---
title: "U.S. STATE CONSTITUTIONS WORD COUNT: Revisiting Clouse's Dataset. Trabalho Final - MQCP"
author: "Amanda Lopes; Ana Vaz; Bárbara Maia; Isabel Eirado"
date: "Dezembro/2020"
output: html_document
---

```{r setup, include=FALSE}
knitr::opts_chunk$set(echo = TRUE)
```

```{r ativando pacotes, echo=FALSE, message=FALSE, warning=FALSE, paged.print=FALSE}
library(readxl)
library(rmarkdown)
```

# *Resumo:*

O objetivo deste trabalho é revistar o Banco de Dados **"US State Constitutions Dataset"**, criado por Julia Gervaise-Rubicam Clouse (CLOUSE, 2019), e propor um novo olhar e análises aos dados ali apresentados. O dataset converte textos constitucionais (historicos e atuais) dos estados dos EUA para dados quantificáveis utilizando-se da categorização destes textos. A ideia do trabalho de Clouse (2019) é analisar a evolução das ideias e prioridades políticas nos 50 estados do país, e analisar a mudança constitucional dos estados ao longo do tempo. Conclui-se que há um campo fértil para comparação entre as constituições estaduais e se observam tendências gerais nos tópicos de foco dos estados. O teste de hipótese realizado demonstra que as constituições atuais são maiores e mais abrangentes que as constituições históricas, e foi possível fazer algumas relações entre as variáveis. Pontua-se, por fim, que este tipo de análise se beneficiaria de uma análise qualitativa em profundidade, a fim de melhor avaliar as categorias analíticas e tirar conclusões combinadas entre dados qualitativos e quantitativos.

# *Introdução*

- Objeto: Mudança constitucional no federalismo norte-americano

- Objetivo principal: Analisar a evolução de ideias e prioridades políticas nos 50 estados estadunidenses

- Objetivos específicos: 
1. Observar mudanças constitucionais a partir das variações das palavras totais das constituições vigentes
2. Verificar a variação entre o número de constituições implementadas ao longo do tempo
3. Observar, a partir de um índice, a mudança proporcional entre os três poderes nas constituições estaduais
4. Demonstrar padrões de mudança constituicional ao longo do tempo

- Contextualização (justificativa)

A organização do federalismo estadunidense dá às unidades subnacionais considerado potencial para inovações constitucionais e experimentação política ("espaço constitucional"), inclusive em comparação à maior parte de outras federações (BURGESS, TARR e MARKO, 2004).
Diferentemente do que ocorre com a Constituição Federal, emendas e mudanças nas Constituições Estaduais são relativamente fáceis, além de congregarem uma gama de atores, tendo um caráter popular mais visível, dado que são propostas ou votadas pela população (ACIR, 1989).
Essa possibilidade de mudança foi utilizada pelos estados de maneira frequente - seja pela substituição completa, seja pelo emendamento das Cartas vigentes.
O que está por trás da frequência das alterações, e é particularmente o objeto de interesse aqui são os tipos de mudanças propostos pelas novas constituições. 
As constituições estaduais tendem a ser mais longas que a Constituição Federal por serem mais detalhadas no que tange as relações cotidianas entre o governo e a população dos estados (ACIR, 1989). Além disso, boa parte das constituições estaduais irá abordar tópicos não abordados na CF, como Governo Local e Educação (TARR, x). Mas, em grande medida, representam escolhas políticas dos próprios estado, as necessidades ali encontradas e filosofias de governo próprias (ACIR, 1989).
Assim, se por um lado se entende que as Constituições estaduais completam e balanceiam a Constituição Federal, e, portanto, são essenciais para o funcionamento do sistema federativo estadunidense, por outro a frequência das mudanças das constituições representa um lugar fértil para entender:
a) de que forma as ideias políticas e prioridades políticas vem evoluindo nos 50 estados;
b) de que forma os estados vem se adaptando a necessidades de novas ações políticas sociais, domésticas e externas.

(ESTOU PROCURANDO A JUSTIFICATIVA DA CF ESTÁVEL - E JÁ ESTÁ ENORME, ME PAREM PELO AMOR DE DEUS).

- Pergunta: É possível observar padrões de mudnaça nas constituições estaduais dos 50 estados americanos ao longo do tempo?

## *Preparando a análise*

```{r ativando pacotes, echo=TRUE, message=FALSE, warning=FALSE, paged.print=FALSE}
library(ggplot2)
library(tidyverse)
library(ggpubr)
library(devtools)
devtools::install_github("cardiomoon/webr")
library(webr)
```

```{r importando os dados, echo=TRUE}
state_const <- read_xlsx("/Users/AMANDA/OneDrive - unb.br/A_POS-GRADUACAO/DISCIPLINAS/3_SEM/MQCP/Dados/US-State_Constitutions_Dataset_1776-2017.xlsx")
States_and_Abbreviations <- read_xlsx("/Users/AMANDA/OneDrive - unb.br/A_POS-GRADUACAO/DISCIPLINAS/3_SEM/MQCP/Dados/States and Abbreviations.xlsx")
```

# *Método*

- Informar as fontes usadas pela autora que construiu os dados e as formas como ela organizou os dados

# *Resultados*

# *Conclusões*

- Alabama outsider
- Necessidade de análise qualitativa
- É preciso englobar, para além da quantidade de número de palavras, outros aspectos institucionais, legais e sociais que permitam melhor compreender o processo de mudança constitucional nos 50 estados.

