---
title: "U.S. STATE CONSTITUTIONS WORD COUNT: Revisiting Clouse's Dataset. Trabalho Final - MQCP"
author: "Amanda Lopes; Ana Vaz; Bárbara Maia; Isabel Eirado"
date: "Dezembro/2020"
output: html_document
---

```{r setup, include=FALSE}
knitr::opts_chunk$set(echo = TRUE)
```

```{r ativando pacotes, echo=FALSE, message=FALSE, warning=FALSE, paged.print=FALSE}
library(readxl)
library(rmarkdown)
```


>*laws and institutions must go hand in hand with
the progress of the human mind. As that becomes more developed, more enlightened,
as new discoveries are made, new truths disclosed, and manners and opinions change
with the circumstances, institutions must advance also, and keep pace with the times.” - Thomas Jefferson, 1816*<

# *Resumo:*

O objetivo deste trabalho é revistar o Banco de Dados **"US State Constitutions Dataset"**, criado por Julia Gervaise-Rubicam Clouse (CLOUSE, 2019), e propor um novo olhar e análises aos dados ali apresentados. O dataset converte textos constitucionais (historicos e atuais) dos estados dos EUA para dados quantificáveis utilizando-se da categorização destes textos. A ideia do trabalho de Clouse (2019) é analisar a evolução das ideias e prioridades políticas nos 50 estados do país, e analisar a mudança constitucional dos estados ao longo do tempo. Utilizando-se dessa base de dados, este trabalho propõe-se a analisar as mudanças constitucionais a partir do número de palavras totais das constituições e das regras formais que abarcam os três Poderes - Executivo, Legislativo e Judiciário. Conclui-se que há um campo fértil para comparação entre as constituições estaduais e se observam tendências gerais nos tópicos de foco dos estados. O teste de hipótese realizado demonstra que as constituições atuais são maiores e mais abrangentes que as constituições históricas, e foi possível fazer algumas relações entre as variáveis. Pontua-se, por fim, que este tipo de análise se beneficiaria de uma análise qualitativa em profundidade, a fim de melhor avaliar as categorias analíticas e tirar conclusões combinadas entre dados qualitativos e quantitativos.

<style>
body {
text-align: justify}
</style>

# *Introdução*

- Objeto: Mudança constitucional no federalismo norte-americano

- Objetivo principal: Analisar a evolução de ideias e prioridades políticas nos 50 estados estadunidenses a partir das mudanças constitucionais

- Objetivos específicos: 
1. Observar mudanças constitucionais a partir das variações das palavras totais das constituições vigentes
2. Verificar a variação entre o número de constituições implementadas ao longo do tempo
3. Observar, a partir de um índice, a mudança proporcional entre os três poderes nas constituições estaduais
4. Demonstrar padrões de mudança constituicional ao longo do tempo

- Contextualização (justificativa)

A organização do federalismo estadunidense dá às unidades subnacionais considerado potencial para inovações constitucionais e experimentação política ("espaço constitucional"), inclusive em comparação à maior parte de outras federações (BURGESS, TARR e MARKO, 2004).Essa possibilidade de mudança foi utilizada pelos estados de maneira frequente - seja pela substituição completa, seja pelo emendamento das Cartas vigentes. Diferentemente do que ocorre com a Constituição Federal, emendas e mudanças nas Constituições Estaduais são relativamente fáceis, além de congregarem uma gama de atores, tendo um caráter popular mais visível, dado que são propostas ou votadas pela população (ACIR, 1989). 

Além disto, Woodward-Burns (2007) irá apontar que é justamente a revisão constitucional estadual que resolve as controvérsias constitucionais nacionais, evitando emendas nas constitucional federais e atuando na resulução de conflitos, em escala nacional, entre os poderes. De fato, enquanto em nível federal, somente uma Constituição foi ratificada, com 27 emendas, os estados Americanos tem uma larga produção constitucional, com 153 constituições adotadas^1^ ^1[Aqui, utilizamos a contagem feita por Clouse (2019). É importante apontar que sua contagem, conforme será explicitados nas notas metodológicas, diverge da contagem de outros autores, como o Book of States (2012), que aponta para a exitência de 145], sendo que o número de emendas, até 2013, chegava a quase 10.000 (TARR, 2016).

O que está por trás da frequência das alterações, e é particularmente o objeto de interesse aqui, são os tipos de mudanças propostos pelas novas constituições. As constituições estaduais tendem a ser mais longas que a Constituição Federal por serem mais detalhadas no que tange as relações cotidianas entre o governo e a população dos estados (ACIR, 1989). Além disso, boa parte das constituições estaduais irá abordar tópicos não abordados na CF, como Governo Local e Educação (TARR, 2016). Mas, em grande medida, representam escolhas políticas dos próprios estados, as necessidades ali encontradas e filosofias de governo próprias (ACIR, 1989).

Assim, se por um lado se entende que as Constituições estaduais completam e balanceiam a Constituição Federal, e, portanto, são essenciais para o funcionamento do sistema federativo estadunidense, por outro a frequência das mudanças das constituições representa um lugar fértil para entender:
a) de que forma as ideias e prioridades políticas vêm evoluindo nos 50 estados;
b) de que forma os estados vêm se adaptando às necessidades de novas ações políticas, sociais, domésticas e externas.

De modo, geral, portanto, observa-se que a importância da compreensão das constituições subnacionais está justamente no fato de que a maior parte das revisões constitucionais nos EUA acontecem em nível estadual. Para além deste fato, reforça-se que a compreensão das instituicições estadunidenses e do sistema federalista do país se apoiam, largamente, também neste nível.

- Pergunta: É possível observar padrões de mudança nas constituições estaduais dos 50 estados americanos ao longo do tempo?

<style>
body {
text-align: justify}
</style>

## *Preparando a análise*

```{r, echo=TRUE, message=FALSE, warning=FALSE, paged.print=FALSE}
library(ggplot2)
library(tidyr)
library(dplyr)
library(rmarkdown)
library (infer)
library(tidyverse)
library(ggpubr)
library(devtools)
devtools::install_github("cardiomoon/webr")
library(webr)
library(forcats)
```

```{r importando os dados, echo=TRUE}
state_const <- read_excel("US-State_Constitutions_Dataset_1776-2017.xlsx")
States_and_Abbreviations <- read_excel("States and Abbreviations.xlsx")
```

# *Método*

- Utilizamos a base de dados construída por Julia Clouse, conforme informações e fontes dispostas na planilha apresentada abaixo: 
```{r paged.print=TRUE}
state_cons_sources <- read_excel("state_constitutions_sources.xlsx")

state_cons_sources
```

- Dadas as fontes utilizadas para elaboração da base de dados, utilizamos a função glimpse para conhecer melhor os dados com os quais estamos lidando.
```{r paged.print=TRUE}
glimpse(state_const)
```
- Trabalhamos, portanto, com o nome dos estados, variável categórica, e, variáveis numéricas, que indicam desde o ano em que a constituição foi promulgada (constitution_year) até o número de palavras dedicadas a determinado elementoem cada constituição (exemplo: número de palavras referentes a declaração de direitos em determinada constituição - declaration_rights).

# *Análise e visualização de dados*

## Agregando a lista de abreviações à base de dados
```{r}
state_const <- state_const %>%  left_join(States_and_Abbreviations, constituicoes_poderes, by = "state") %>% rename(state_abrev=abbreviation) #adicionando a abreviação dos estados para facilitar a manipulação e visualização dos dados

```


## Análise das constituições atuais a partir do total de palavras
- Com o objetivo de analisar as constituições atuais a partir do total de palavras e dos anos em que foram promulgadas, iremos manipular os dados, selecionando e filtrando as informações de interesse a partir da base de dados, e, em seguida, as colunas de interesse usando o pacote dplyr. 
```{r}
state_const_current_total_words <- state_const %>% select(state_abrev, constitution_year, current_constitution, total_words) %>% #selecionando as variaveis de interesse - nome do estado, ano da constituição, constituição atual e total de palavras
  filter(current_constitution == 1) %>% #filtrando apenas as constituições vigentes
```

- Primeiramente, queremos identificar a variação do número de palavras das constituições vigentes em cada Estado. Optou-se por utilizar o tipo de gráfico de pontos (scatter chart) pelos seguintes motivos: 
1. O objetivo é observar a distribuição do número de palavras nas constituições de cada estado;
2. Temos duas variáveis em foco - total_word e state - para evidenciar a distribuição de palavras nas constituições dos Estados.

- Por ser um outlier, o Alabama foi excluído do gráfico para não poluir a visualização.
```{r paged.print=TRUE}
state_const_current_total_words %>% filter(state_abrev != "AL") %>% #excluindo o Alabama
  mutate(state_abrev=fct_reorder(state_abrev, total_words)) %>%
  ggplot(aes(x=state_abrev, y= total_words)) + #definindo os dados a serem projetados nos eixos x e y
  geom_point(color="red", size=1, fill="red") +#definindo a geometria scatter com cor de contorno e preenchimento vermelhas e o tamanho do preenchimento
 theme_classic() +  #definindo o tema classico
  theme(axis.text.x = element_text(angle=90, hjust=1)) #definindo a posição vertical para o eixo x
```

-  Após identificar os estados com maior e menor número de palavras na constituição vigente, queremos ver se essa distribuição tem alguma relação com as datas em que foram promulgadas. Assim, para observamos a variação das datas de promulgação das constituições estaduais vigentes, construímos um gráfico de densidade. Optou-se por esse tipo de gráfico por que:
1. O objetivo é observar a distribuição das constituições vigentes por estado ao longo do tempo 
2. O ano da constituição vigente (constitution_year) é a variável em foco, variável única
3. Como os Estados Unidos têm muitos estados, totalizando 50, existem muitos "data points" e por isso optou-se pelo histograma em linha, para evidenciar o pico da promulgação de constituições.

```{r paged.print=TRUE}
state_const_current_total_words %>% ggplot(aes(x=constitution_year)) + # estabelecendo o eixo x - univa variavel que será ano
  geom_density(color="black", size=1)+ #definindo a cor e o tamanho da linha
  scale_x_continuous() + #definindo os valores a serem expostos no eixo x
  theme_classic() +  #estabelecendo o tema do gráfico para um modelo com fundo branco
  labs(title = "Promulgação de constituições ao longo do tempo",
       x = "Ano de promulgação",
       y = "densidade") #nomeando os eixos
```

- Após identificar o pico de promulgação das constituições vigentes, segue-se para analisar qual foi a variação do número de palavras das constituições (entre a penúltima e a vigente), considerando o ano da constituição atual, ou seja, quantas palavras foram acrescentadas desde a última constituição. Dado o pico de promulgações em 2016, a análise da variação do número de palavras pode indicar correlações entre o ano e o número de palavras.
```{r paged.print=TRUE}
state_const_current_total_words %>% select(constitution_year) %>% head(1) #acessando a data mais antiga de promulgação entre as constituições vigentes 

```
```{r paged.print=TRUE}
state_const_current_total_words %>% select(constitution_year) %>% tail(1)
#acessando a data mais recente de promulgação entre as constituições vigentes
```





Optou-se por utilizar o tipo de gráfico de pontos (scatter chart) pelos seguintes motivos: 
  ** O objetivo é observar a distribuição do número de palavras nas constituições de cada estado 
  ** Temos duas variáveis em foco - total_word e state - para evidenciar a distribuição de palavras nas constituições dos Estados
```{r}
state_const_current_total_words %>% ggplot(state_constitutions_word_count, aes(x=abv_state, y=total_words)) + #definindo os dados a serem projetados nos eixos x e y
  geom_point(color="red", size=1, fill="red") +#definindo a geometria scatter com cor de contorno e preenchimento vermelhas e o tamanho do preenchimento
           scale_y_continuous(breaks = c(5000, 30000, 60000, 80000, 10000, 340000)) + #definindo os valores a serem mostrados no gráfico no eixo y
 theme_classic() +  #definindo o tema classico
  theme(axis.text.x = element_text(angle=90, hjust=1)) #definindo a posição vertical para o eixo x
```


# *Resultados*

- A partir das análises, percebe-se que o pico de promulgação de constituições é 2016.

- O primeiro passo foi verificar o número de constituições aprovadas 
por estado e o ano de aprovação da legislação vigente. 
```{r}
state_const$constitution_year <- as.factor(state_const$constitution_year)
 
state_const %>%
  select(state, n, constitution_year) %>%
  ggplot(aes(x = n, 
             y = fct_inorder(state),
             fill = constitution_year)) + #ao definir o mapping no ggplot, as orientações são globais para todos os outros gráficos que virem a seguir
  geom_col(alpha = 0.7, width = .65) + 
  scale_x_continuous(breaks = seq(0,12, 2)) +
  scale_fill_brewer(palette = "Paired") +
  ggtitle("Número de Constituições implementadas por cada estado estadunidense") +
  labs(x = "Número de Constituições aprovadas",
       y = "Siglas dos estados") +
  theme_minimal()
```


# *Conclusões*

- Alabama outsider
- Necessidade de análise qualitativa
- É preciso englobar, para além da quantidade de número de palavras, outros aspectos institucionais, legais e sociais que permitam melhor compreender o processo de mudança constitucional nos 50 estados.

# *Referências*
BURGESS, Michael D.; TARR, G. Alan; MARKO, Josef (Ed.). Constitutional dynamics in federal systems: sub-national perspectives. Montreal: McGill-Queen’s University Press, 2012

CLOUSE, J.G. (2019). The U.S. State Constitutions Dataset, 1776-2017 (Feb 2019 Version).

CLOUSE, Julia Gervaise-Rubicam. Converting the Texts of the US State Constitutions into Quantifiable Data: A Text Analytics Project. 2019. Tese de Doutorado. George Mason University.

TARR, G. Alan. Explaining state constitutional changes. Revista de Investigações Constitucionais, v. 3, n. 2, p. 9-32, 2016.

WOODWARD-BURNS, Robinson. American Reconstitution: How The States Stabilize American Constitutional Development. 2017.
